臺灣雲林地方法院民事判決
109年度訴字第484號
原      告  施能椿  
訴訟代理人  賴淑惠律師
被      告  雲林縣斗六市埤口自辦市地重劃區重劃會

法定代理人  鄭文俊  
訴訟代理人  謝秉錡律師
複  代理人  劉靜芬律師
上列當事人間確認土地分配決議無效事件，本院於民國110月9日
8日言詞辯論終結，判決如下：
    主  文
確認被告於民國一０九年一月十六日第二次會員大會所通過提案
：第一案認可重劃分配結果之決議，及於民國一０九年五月十三
日以埤口自重字第一０九０五一三０一號函所公告之「雲林縣斗六
市埤口自辦市地重劃區重劃後土地分配結果」及其相關圖冊（含
⒈計算負擔總計表、⒉重劃前後土地分配清冊、⒊重劃後土地分配
圖、⒋重劃前地籍圖、⒌重劃前後地號圖、⒍重劃前後地價圖) ，
其中關於原告部分及重劃後雲林縣○○市○○段○○○○地號土地列為抵
費地部分，均為無效。
訴訟費用由被告負擔。
    事實及理由
壹、程序部分：
一、按訴狀送達後，原告不得將原訴變更或追加他訴。但有請求
    之基礎事實同一、擴張或減縮應受判決事項之聲明、不甚礙
    被告之防禦及訴訟之終結者，不在此限，民事訴訟法第255
    條第1項第2、3、7款定有明文。經查，原告起訴時原聲明：
    「確認被告於民國108年11月18日第十四次理事會會議所通
    過提案二決議，及於109年5月13日以埤口自重字第10905130
    1號函所公告之『雲林縣斗六市埤口自辦市地重劃區重劃後土
    地分配結果』及其相關圖冊(含1.計算負擔總計表、2.重劃前
    後土地分配清冊、3.重劃後土地分配圖、4.重劃前地籍圖、
    5.重劃前後地號圖)，關於原告部分均無效。」，嗣於109年
    10月21日具狀就上開聲明改為：「確認被告於民國109年1月
    16日第二次會員大會所通過提案：第一案認可重劃分配結果
    之決議，及於民國109年5月13日以埤口自重字第109051301
    號函所公告之『雲林縣斗六市埤口自辦市地重劃區重劃後土
    地分配結果』及其相關圖冊(含1.計算負擔總計表、2.重劃前
    後土地分配清冊、3.重劃後土地分配圖、4.重劃前地籍圖、
    5.重劃前後地號圖、6.重劃前後地價圖)，其中關於原告部
    分及重劃後雲林縣○○市○○段○000地號土地列為抵費地部分（
    下稱系爭決議及土地分配結果公告與相關圖冊），均為無效
    。」。關於原告變更原聲明中「被告於民國108年11月18日
    第十四次理事會會議所通過提案二決議」為「確認被告於民
    國109年1月16日第二次會員大會所通過提案：第一案認可重
    劃分配結果之決議」部分係基於同一基礎事實所為之變更，
    且不甚礙被告之防禦與訴訟之終結，參諸首開規定，應予准
    許。就原告擴張原聲明關於『雲林縣斗六市埤口自辦市地重
    劃區重劃後土地分配結果』及其相關圖冊及於「6.重劃前後
    地價圖」、重劃後雲林縣○○市○○段○000地號土地（下稱系爭
    重劃後271地號土地）列為抵費地部分，依上開規定應係擴
    張原聲明之一部，亦不甚礙被告之防禦與訴訟之終結，應予
    准許。
二、次按確認法律關係之訴，非原告有即受確認判決之法律上利
    益者，不得提起之，民事訴訟法第247條第1項前段定有明文
    。所謂即受確認判決之法律上利益，係指法律關係之存否不
    明確，而當事人主觀上認其在法律上之地位，有不安之狀態
    存在，且此種不安之狀態，能以確認判決將之除去者而言；
    又法律關係之存否不明確，致當事人在私法上之地位有受侵
    害之危險，而此危險得以確認判決除去之者，即得依民事訴
    訟法第二百四十七條之規定，提起確認之訴，最高法院著有
    52年度台上字第1240、1922號判決意旨可資參照。經查，原
    告主張其所有坐落重劃前斗六市○○段○○○段○00000地號土地
    （下稱系爭重劃前58-22地號土地）及其上二層樓房合法建
    物，因被告違法之系爭決議與公告而受有財產上之損害，此
    為被告所否認，則系爭決議及土地分配結果公告與相關圖冊
    是否違法關乎原告之財產權益甚大，致原告在私法上之地位
    有受侵害之不安狀態存在，且此不安狀態能以確認判決除去
    之，故原告有提起本件確認之訴之法律上利益。
貳、實體部分：
一、原告主張：
 ㈠系爭決議及土地分配結果公告與相關圖冊違反市地重劃實施辦
   法第14條第2 項第10款規定，及被告重劃計畫書第拾壹點規
   定。按重劃地區選定後，主管機關應擬具市地重劃計畫書報
   請上級主管機關核定。前項重劃計畫書應記載左列事項：十
   、重劃區內原有合法建物或既成社區重劃負擔減輕之原則。
   市地重劃實施辦法第14條第1項、第2項第10款定有明文。次
   按被告所提重劃計劃書第拾壹點載明：「重劃區內原有合法
   建物或既成社區或面臨已開闢道路等受益程度較低，土地負
   擔減輕原則：如無未建築土地可供折價抵付者，其實際分配
   之土地面積多於應分配面積，就其超過部分按評定重劃後地
   價以現金繳納差額地價。」，準此，重劃區內原有合法建物
   或既成社區重劃負擔減輕之原則，其在規範體系之功能，應
   係在考量此等土地所有權人之土地既已作合法建築使用，或
   已為既成社區部分之土地，通常為已開發地區，其因重劃所
   受之效益顯然較諸其他未建築土地為低，應就其依一般土地
   計算公式而得之重劃負擔予以減輕。查重劃前原告所有坐落
   雲林縣○○市○○段○○○段00000○00000地號土地(下稱系爭重劃前
   58-15、58-20地號土地)及系爭重劃前58-22地號土地，其中
   系爭重劃前58-15、58-22地號土地均為建築基地，於81年間
   由原告為起造人，系爭重劃前58-15地號土地其上建物之建築
   執造為81雲建字第2038號、系爭重劃前58-22地號土地其上建
   物之建築執造為81雲建字第2022號，該二筆土地其上均建築
   各一棟二層樓房，並於建築房屋完工後，分別取得使用執造
   為82雲營使字第1051號，門牌號碼為：雲林縣○○市○○路○段00
   0 號(下稱系爭414號房屋）、使用執造為82雲營使字第1053
   號，門牌號碼為：雲林縣○○市○○路○段000 號(下稱系爭412號
   房屋），且原告所有上開重劃前3 筆土地亦均面臨重劃前即
   已開闢道路為雲林縣斗六市大學路三段（下稱大學路三段）
   ，此亦有雲林縣斗六市埤口自辦市地重劃區-施能椿重劃前後
   土地位置套繪圖可證，原告因重劃所受之效益顯然較諸其他
   未建築或未面臨重劃前即已開闢道路之土地為低，自應就其
   依一般土地公式計算公式而得之重劃負擔予以減輕，惟系爭
   決議及土地分配結果公告與相關圖冊卻未依上開規定與重劃
   計畫書所載給予原告減輕負擔，自屬違法。
 ㈡原告所有系爭重劃前58-15、58-20、58-22地號土地坐落街廓
   所面臨之道路線為大學路三段，且上開重劃前3筆土地絕大部
   分土地面積，係坐落在重劃後埤口段269、270號地號土地（
   下稱重劃後269、270號地號土地）間「街廓線」之前，面臨
   大學路三段之前段街廓部分，且其中系爭重劃前58-15、58-2
   2地號土地均為建築基地即雲林縣○○市○○段000地號土地（下
   稱系爭重劃後269地號土地）、系爭重劃後271地號土地，其
   上均有原告所建合法建築物。然系爭決議及土地分配結果公
   告與相關圖冊卻未依上開法規將系爭重劃後269、271 地號土
   地分配與原告，反而將重劃後同地段270地號土地(下稱系爭
   重劃後270地號土地)分配與原告，侵害原告權益巨大，違反
   市地重劃實施辦法第31條第1項前段，及同項後段第5款之「
   原位次分配原則」甚明。
 ㈢又原告所有系爭重劃前58-22地號土地，及其上合法建築系爭4
   12號房屋，並非未建築土地，被告卻違反上開規定將該土地
   作為抵費地即系爭重劃後271地號土地，則依最高法院104 年
   度台上字第934號判決意旨，可知系爭決議及土地分配結果公
   告與相關圖冊顯然違法。
 ㈣再原告所有系爭重劃前58-22地號土地位置，即為系爭重劃後2
   71地號土地，其上合法建築系爭412號房屋，依上開規定，系
   爭重劃後271地號土地應分配與原告，而非作為抵費地始為適
   法分配。況系爭重劃後271地號土地既係作為抵費地，自得以
   抵費地之價值計算差額地價，而該地合法分配予原告，並無
   影響其他重劃區地主之任何權益，然被告未以重劃前原有土
   地相關位次分配於原街廓之面臨原有路街線之最有利於土地
   所有人原告之方式分配，被告竟將原告所有系爭重劃前58-15
   、58-22地號土地，拆分分配面積，重劃分配至重劃「街廓線
   」之後段街廓之系爭重劃後270地號土地，致原告重劃前原有
   3筆土地，不僅方正形狀整齊，面臨大學路三段宗地條件良好
   ，適宜開發使用之土地，反而因重劃後分配系爭重劃後269 
   、270地號土地，變成土地形狀狹長不規則，其中系爭重劃後
   270地號土地更為袋地，更不適宜土地開發。更甚者，原告所
   建有二層樓房合法建物所坐落之土地位置，卻受分配為系爭
   重劃後271地號土地抵費地而須拆除合法房屋，土地重劃分配
   結果，原告未蒙其利而反受其害，被告以較不利於土地所有
   人原告之分配方法加以分配，對受分配之土地所有人原告而
   言，客觀上，該較不利之分配方法即非公平之分配方法，顯
   違誠信原則，其分配之方法自屬違背法令而無效等語。並聲
   明：如主文所示。
 ㈤對被告抗辯所為之陳述：
 ⒈被告倒因為果，以原告所有建物未辦理保存登記為由予以抗辯
   並不足採，土地上究竟有無建物應從現場調查之情況來予以
   認定，並據以為抵費地之相關計算。
 ⒉被告抗辯陳稱因原告拒絕支付重劃負擔費用始將原告所有之土
   地劃為抵費地云云，實則係因被告計算負擔總計表所示，其
   中「計算負擔」欄記載：十一公共設施用地一般負擔係數：0
   .160143。然被告決議所為原告分配部分，無論係分配系爭重
   劃後269、270土地，重劃負擔計算公式均以一般負擔係數：0
   .160143作為計算基準，計算出系爭重劃後269地號土地應負
   擔新臺幣（下同）1,934,869元、系爭重劃後270地號土地應
   負擔547,883元，並未依前開市地重劃辦法第14條第2項第10
   款規定適用減輕負擔原則，原告並非拒絕繳納負擔費用，而
   係被告所提出之負擔費用係違法錯誤計算之數額。
二、被告則以：
  ㈠原告主張被告將其所有系爭重劃前58-22地號土地化為抵費地
    ，致使該土地上其所有之建物亦須拆除而未給予補償費等語
    ，然原告所有之建物雖有建築建照及使用執照，但並未辦理
    第一次保存登記，被告於依土地清冊發放拆遷補償時並不知
    悉，在被告確定取得上開土地成為抵費地後，會將拆遷補償
    費支付原告或提存於法院，始進行建物拆除。
　㈡至於將原告所有系爭重劃前58-22地號土地劃為抵費地，則係
    因原告拒絕負擔重劃費用，經被告計算後，始將上開土地做
    為抵費地，且系爭重劃後270號地號土地與系爭重劃後269地
    號土地相連，並非如原告所指稱係袋地。
  ㈢原告復主張其因市地重劃後所受之效益顯然較其他未建築，
    或未面臨重劃前即已開闢道路道路之土地為低，自應就其依
    一般土地計算公式而得之重劃負擔予以減輕。然依被告所提
    重劃計畫書第拾壹點，土地負擔減輕原則係指「如無未建築
    土地可供折價抵付，則依差額地價繳納現金」，與原告主張
    不同，故原告並無土地負擔減輕原則之適用等語置辯。並聲
    明：原告之訴駁回。
三、兩造不爭執之事實：
　㈠原告所有系爭重劃前58-15、58-20、58-22地號土地，均位於
    雲林縣斗六市埤口自辦市地重劃區內，坐落街廓面臨之道路
    線為大學路三段。
　㈡原告於81年間為起造人，而以其所有系爭重劃前58-15、58-2
    2地號土地分別申請建築執造81雲建字第2038、81雲建字第2
    022號，並在該2筆土地上分別興建系爭414號房屋(使用執造
    82雲營使字第1051號)、系爭412號房屋（使用執造82雲營使
    字第1053號），且分別於109年11月23日、109年11月24日辦
    理第一次保存登記完畢。
　㈢被吿於104年11月7日下午2時45分召開第一次會員大會，審議
    通過「本重劃會章程」案、追認通過「重劃計畫書」案、「
    將部分會員大會職權授權由理事會依職權辦理」案、「選舉
    理監事」案，於108年11月18日下午3時召開第十四次理事會
    會議，決議案二「理事會研擬重劃分配結果草案」案提請大
    會審議。被告於109年1月16日第二次會員大會所通過提案：
    第一案認可重劃分配結果之決議及於民國109年5月13日以埤
    口自重字第109051301號函所公告之「雲林縣斗六市埤口自
    辦市地重劃區重劃後土地分配結果」及相關圖冊(含1、計算
    負擔總計表；2、重劃前後土地分配清冊；3、重劃後土地分
    配圖；4、重劃前地籍圖；5、重劃前後地號圖、6重劃前後
    地價圖)，其中關於原告受分配土地部分，被告土地分配決
    議內容為：重劃後土地雲林縣○○市○○段000地號土地(面積21
    1.82平方公尺，應繳納差額地價1,934,869元)、同地段270
    地號土地(面積65平方公尺，應繳納差額地價547,883元)兩
    筆。(列為不爭執事實並非原告同意被告分配之意思，係另
    於爭執事項中，爭執分配無效)。
  ㈣系爭重劃後271地號土地分配作為抵費地，其上系爭412號房
    屋並未經被告實施查估、公告或發放拆遷補償費，原告亦未
    拆遷該房屋。(列為不爭執事實並非原告同意被告分配之意
    思，係另於爭執事項中，爭執分配無效)。
　㈤原告於109年5月20日對被告於109年5月13日以埤口自重字第1
    09051301號函所公告之「雲林縣斗六市埤口自辦市地重劃區
    重劃後土地分配結果」及相關圖冊上開所列㈢、㈣之土地分配
    決議內容，依法提出異議，兩造於109年6月18日、同月23日
    召開異議協調會，協調不成，被告於109年7月17日以埤口自
    重字第109071703號函檢送109年6月24日重劃區第16次理事
    會議紀錄通知異議協調不成，原告於109年7月21日接獲該函
    ，並於15日內之109年7月31日提起本件訴訟。
四、本件兩造所爭執之處，應在於：
　㈠系爭決議及土地分配結果公告與相關圖冊，決議內容是否違
    反法令或章程而無效？
　㈡原告提起本件訴訟是否有權利濫用及違反誠信原則？
五、茲論述如下：
  ㈠按重劃地區選定後，主管機關應舉辦座談會，並擬具市地重
    劃計畫書，報請上級主管機關核定。第一項重劃計畫書應記
    載下列事項：十、重劃區內原有合法建物或既成社區重劃負
    擔減輕之原則。重劃後土地分配之位置，以重劃前原有土地
    相關位次分配於原街廓之面臨原有路街線者為準，其調整分
    配方法如下：五、重劃前已有合法建築物之土地，其建築物
    不妨礙都市計畫、重劃工程及土地分配者，按原有位置分配
    之。市地重劃實施辦法第14條第1項、第3項第10款、第31條
    第1項第5款分別定有明文。次按土地所有權人自行辦理市地
    重劃，依本辦法之規定。本辦法未規定者，準用市地重劃實
    施辦法之規定。重劃負擔之計算及土地交換分合設計，依市
    地重劃實施辦法規定辦理，獎勵土地所有權人辦理市地重劃
    辦法第2條、第33條第1項定有明文。是本件之情形，因有關
    重劃後土地分配之位置，原則及其調整分配方法，獎勵土地
    所有權人辦理市地重劃辦法並未規定，故應準用市地重劃實
    施辦法之規定為之。
  ㈡復依雲林縣斗六市埤口自辦市地重劃區重劃計算書第11點所
    載：「重劃區內原有合法建物或既成社區或面臨已開闢道路
    等受益程度較低，土地負擔減輕原則：如無未建築土地可供
    折價抵付者，其實際分配之土地面積多於應分配面積，就其
    超過部份按評定重劃後地價以現金繳納差額地價。」，是依
    上開所載負擔減輕原則，乃係依市地重劃實施辦法第14條第
    3項第10款、第31條第1項第5款規定所為約定，而市地重劃
    實施辦法前揭負擔減輕原則，乃係考量重劃前已合法申請建
    築使用之建物或社區土地或面臨已開闢道路，相較於區內其
    他建築土地，其參與重劃之受益比例相對較低，遂得考量土
    地所有權人之負擔及財務情形，酌予減輕重劃負擔，並載明
    於上開重劃計畫書，以為執行之依據，此有雲林縣斗六市埤
    口自辦市地重劃區重劃計算書附卷可考。
　㈢經查，原告主張其所有系爭重劃前58-15、58-20、58-22地號
    土地，均位於雲林縣斗六市埤口自辦市地重劃區內，坐落街
    廓面臨之道路線為大學路三段。又原告於81年間為起造人，
    而以其所有系爭重劃前58-15、58-22地號土地分別申請建築
    執造81雲建字第2038、81雲建字第2022號，並在該2筆土地
    上分別興建系爭414號房屋(使用執造82雲營使字第1051號)
    、系爭412號房屋（使用執造82雲營使字第1053號），且分
    別於109年11月23日、109年11月24日辦理第一次保存登記完
    畢等語，業據其提出土地登記謄本、雲林縣政府建設局建造
    執照、使用執照、照片等為證，復為被告所不爭執，自堪信
    為真實。是原告所有系爭重劃前58-15、58-22地號土地面臨
    重劃前即已開闢道路之大學路三段，且該2筆土地其上於81
    年間已分別興建領有建築執照及使用執照之系爭414號房屋
    、系爭412號房屋，則揆之上開說明，可知被告於本件重劃
    時，即應依上開市地重劃實施辦法第14條第1項、第3項第10
    款、第31條第1項第5款規定，及雲林縣斗六市埤口自辦市地
    重劃區重劃計算書第11點所載，而予以考量重劃前原告已合
    法申請建築使用之建物即系爭414號房屋、系爭412號房屋，
    與原告所有系爭重劃前58-15、58-22地號土地在本件重劃前
    即面臨已開闢道路即大學路三段，相較於區內其他建築土地
    ，其參與重劃之受益比例相對較低，即應考量土地所有權人
    之負擔及財務情形，酌予減輕原告重劃之負擔，與原告所有
    系爭414號房屋、系爭412號房屋在不妨礙都市計畫、重劃工
    程及土地分配者，即應按原位次及原有位置分配之才是。
　㈣然依卷附雲林縣斗六市埤口自辦市地重劃區重劃前後土地分
    配清冊、重劃後土地分配圖、重劃前地籍圖—施能樁重劃前
    地號位置標示、施能樁重劃前後土地位置套繪圖、土地分配
    計算表、計算負擔總計表所載內容，可知雲林縣斗六市埤口
    自辦市地重劃區計算負擔有關公共設施用地一般負擔係數為
    0.160143，詎系爭決議所為原告分配系爭重劃後269、270地
    號土地部分，重劃負擔計算公式仍均以上開公共設施用地一
    般負擔係數0.160143作為計算基準，而於重劃後原告分別費
    用負擔1,934,869元、547,883元，可見被告未考量重劃前原
    告已合法申請建築使用之建物即系爭414號房屋、系爭412號
    房屋，與原告所有系爭重劃前58-15、58-22地號土地在本件
    重劃前即面臨已開闢道路即大學路三段，相較於區內其他建
    築土地，其參與重劃之受益比例相對較低之情，而酌予減輕
    原告重劃之負擔，顯有違上開負擔費用減輕原則。又原告所
    有系爭重劃前58-15、58-22地號土地面臨重劃前即已開闢道
    路之大學路三段，且該2筆土地其上於81年間已分別興建領
    有建築執照及使用執照之系爭414號房屋、系爭412號房屋，
    已如上述，則在不妨礙都市計畫、重劃工程及土地分配者，
    依上開規定，被告即應按原有位置即系爭重劃前58-15（即
    系爭重劃後269地號土地）、58-22地號土地(即系爭重劃後2
    71地號土地)分配予原告才是，惟系爭決議卻係分配系爭重
    劃後269、270地號土地予原告，而將系爭重劃後271地號土
    地列為抵費地，亦有違上開原地分配原則。故系爭決議及土
    地分配結果公告與相關圖冊有關原告部分，及系爭重劃後27
    1地號土地列為抵費地顯有違開市地重劃實施辦法第14條第1
    項、第3項第10款、第31條第1項第5款規定，及雲林縣斗六
    市埤口自辦市地重劃區重劃計算書第11點所載負擔費用減輕
    及原位次及原有位置分配原則。
　㈤被告固辯稱原告於重劃期間均未提出系爭412、414號房屋為
    合法建築之證明，遲至109年6月間始在協議會議中提出該2
    房屋之使用執照，致被告在重劃期間無從查悉，是原告提起
    本件訴訟顯有權利濫用及違反誠信原則等語，然依卷附雲林
    縣斗六市埤口自辦市地重劃區重劃計畫書，其中工作進度表
    所載工作項目：現況調查及測量。預訂進度：自87年9月1日
    至87年9月30日；工作項目：查估及發放土地改良物或墳墓
    拆遷補償費。預訂進度：自88年1月1日至88年1月15日。可
    知，被告就位於雲林縣斗六市埤口自辦市地重劃區內之現況
    應予調查及測量，並按此調查及測量結果查估及發放土地改
    良物或墳墓拆遷補償費，則被告於調查及測量當時即應就原
    告所有系爭412、414號房屋為調查是否領有建築執照、使用
    執照之情，而非僅依地政機關登載土地、保存登記建物情況
    ，即予以逕自認定原告所有系爭412、414號房屋並非合法建
    物。然被告卻未詳實為此部分之調查，反指原告遲至109年6
    月間始在協議會議中提出該2房屋之使用執照，致被告在重
    劃期間無從查悉，而有權利濫用及違反誠信原則之情，被告
    此舉顯已違反上開工作項目內容，要難認原告有其所指權利
    濫用及違反誠信原則之情，是被告上開所辯尚難憑採。
　㈥又按民間依據獎勵土地所有權人辦理市地重劃辦法第3條及平
    均地權條例第58條規定組織成立重劃會而自辦市地重劃，係
    重劃區之土地所有權人為達地盡其利，促進地方快速發展之
    目的，共同協調合致，召開會員大會擬定、決議相關土地重
    劃分配事宜，重劃會就重劃區內土地所為分配，因涉及參與
    重劃土地所有權人之權益，須經重劃會會員大會之決議認可
    ，具有高度之自治性。故重劃會會員大會為參與重劃土地所
    有權人之意思機關及最高權力機關，該會員大會之決議性質
    上與社團總會決議相似，可類推適用民法第56條規定，於重
    劃會會員大會之召集程序或決議方法違反法令或章程時，准
    由重劃之會員請求法院撤銷重劃會之決議；於其決議內容違
    反法令或章程時，准由重劃之會員訴請確認重劃會之決議為
    無效。系爭決議及土地分配結果公告與相關圖冊有關原告部
    分，及系爭重劃後271地號土地列為抵費地顯有違開市地重
    劃實施辦法第14條第1項、第3項第10款、第31條第1項第5款
    規定，及雲林縣斗六市埤口自辦市地重劃區重劃計算書第11
    點所載負擔費用減輕及原位次及原有位置分配原則，已如上
    述，依上開說明，本件即應類推適用民法第56條第2項規定
    ，是系爭決議及土地分配結果公告與相關圖冊有關原告部分
    ，及系爭重劃後271地號土地列為抵費地應屬無效。故原告
    請求確認系爭決議及土地分配結果公告與相關圖冊有關原告
    部分，及系爭重劃後271地號土地列為抵費地均為無效，即
    屬有據。
六、從而，原告請求確認系爭決議及土地分配結果公告與相關圖
    冊有關原告部分，及系爭重劃後271地號土地列為抵費地均
    為無效，為有理由，應予准許。　
七、本件判決之基礎已臻明確，兩造其餘之攻擊防禦方法及舉證
    ，均經斟酌，核與判決之結果不生影響，爰不一一論述，附
    此敘明。
八、訴訟費用負擔之依據：民事訴訟法第78條。　
中　　華　　民　　國　　110 　年　　9 　　月　　30　　日
                  民事第二庭    法  官  陳秋如
以上正本係照原本作成。
如對本判決上訴，須於判決送達後20日內向本院提出上訴狀（需
附繕本）。如委任律師提起上訴者，應一併繳納上訴審裁判費。
中　　華　　民　　國　　110 　年　　9 　　月　　30　　日
                                書記官　廖錦棟